# 请教陈版主关于退回残保金的处理

提问人：cm哥 时间：2020-08-17 12:36:00
@chenyiwei 陈版主，想请教您一个问题。企业对于残保金的处理是实际缴纳当年一笔计提，即当年缴纳归属期为上一年的残保金。 2018 年时，企业缴纳了归属其为 2017 年的残保金，在年底的时候冲销了该笔费用，并计入了其他应收款。因为收到消息说当地政府会将缴纳的残保金全部退还，但站在2018.12.31的时点企业并没有收到相关部门下达的退还残保金的文件。 2019 年 2 月时，企业收到了税局退还的残保金，但只退还了90%左右，剩下的税局不会再退还。我看了您之前在帖子里解答过，残保金具有准税收性质，应在税金及附加科目核算，应当根据残保金的归属期计入相应的期间费用。因此，我认为应在 2018 年做审计调整，冲销企业那笔冲销残保金费用的那笔凭证，并将2018 年计提的残保金调整至年初未分配利润。在 2019 年收到退还的残保金后，将实际收到的与 2018 年计提的差额调整至年初未分配利润，并冲销相对应的其他应收款。请问陈老师，这样处理是否正确？另外我觉得，残保金的申报期都在第二年的 3 月开始申报的，岂不是每年都要调整年初未分配利润?

回答人：chenyiwei
1 、 2018 年度应根据当时适用的规定足额计提应缴纳的残保金。因为“站在2018.12.31的时点企业并没有收到相关部门下达的退还残保金的文件”，故对预计可退回的残保金不作会计处理。
2 、在 2019 年收到退还的残保金后，应冲减 2019 年度的“税金及附加”。